【裁判字號】    92,訴,1481
【裁判日期】    920721
【裁判案由】    毒品危害防制條例
【裁判全文】
臺灣板橋地方法院刑事判決                        九十二年度訴字第一四八一號
    聲  請  人  臺灣板橋地方法院檢察署檢察官
    被      告  甲○○
右列被告因毒品危害防制條例案件，經檢察官提起公訴（九十一年度毒偵字第三六六
一號），本院判決如左：
    主  文
甲○○連續施用第一級毒品，累犯，處有期徒刑壹年；扣案之第一級毒品海洛因壹包
（淨重伍點柒伍公克）沒收銷燬。又連續施用第二級毒品，累犯，處有期徒刑壹年拾
月；扣案之第二級毒品安非他命伍拾貳包（淨重壹仟柒佰玖拾玖公克）沒收銷燬，吸
食器壹組沒收之。應執行有期徒刑貳年陸月。扣案之第一級毒品海洛因壹包（淨重伍
點柒伍公克）、第二級毒品安非他命伍拾貳包（淨重壹仟柒佰玖拾玖公克）均沒收銷
燬，吸食器壹組沒收之。
    事  實
一、甲○○前因毒品危害防制條例案件，分別經本院八十八年度易字第三一二０號判
    決有期徒刑三月、八十九年度易字第二九九五號判決有期徒刑五月確定，於九十
    年十月十一日執行完畢，不知悔改。另因施用第一、二級毒品案件，經臺灣板橋
    地方法院及臺灣臺北地方法院分別以八十七年度毒聲字第二二八號及八十七年度
    毒聲字第一三三一號裁定送觀察勒戒後，認無繼續施用毒品之傾向，由臺灣板橋
    地方法院檢察署及臺灣臺北地方法院檢察署檢察官於民國八十七年九月十一日及
    同年十一月二十四日各以八十七年度偵字第一七二一九號與八十七年度偵字第二
    三一一九號不起訴處分確定在案。詎甲○○仍未知悔改戒除毒癮，於上開不起訴
    處分確定後五年內，另基於施用第一級毒品、第二級毒品安非他命之概括犯意，
    自九十年十二月底某日起至九十一年十月十一日許，在臺北縣土城市○○街七十
    八巷一弄四號四樓住處，以將海洛因摻香煙施用、安非他命置於吸食器內燒烤後
    吸食煙氣之方式，而連續施用海洛因、安非他命多次。後甲○○於九十一年十月
    十一日十時三十分許在臺北縣土城市○○街七十八巷一弄四號四樓住處經警查獲
    ，扣得第一級毒品海洛因淨重六公克、第二級毒品安非他命淨重一七八五公克，
    甲○○並接受採尿送驗，其尿液檢體呈安非他命陽性反應而悉上情。
二、案經臺北市政府警察局萬華分局報告臺灣板橋地方法院檢察署檢察官偵查起訴。
    理  由
一、訊據被告甲○○對右揭時地，多次施用第二級毒品安非他命等犯行坦承不諱（詳
    見本院九十二年六月二十四日審判筆錄），惟辯稱未施用海洛因，買來準備施用
    未施用云云。經查，被告於警察查獲時，坦承連續施用第一級毒品海洛因，於檢
    察官偵查時亦自承海洛因是摻入香煙捲煙吸食等語（詳參偵查卷第十三頁第六十
    三頁），並有扣案之海洛因、安非他命足稽，雖於九十一年十月十一日十時三十
    分許在前揭住處為警查獲並經採尿送驗後，其尿液檢體僅呈安非他命陽性反應，
    此有臺北市立療養院九十一年十月二十一日（檢體編號９１００６４）煙毒尿液
    檢驗報告書一份、贓證物品清單一紙附卷可徵，然臺北市立療養院僅以「酵素免
    疫分析法」與「薄層層析法」檢驗，可能因為施用時間較久或個人體質而呈偽陰
    性之結果，是被告其後改口稱：海洛因與安非他命一起吸用或未施用海洛因，云
    云，顯均不足採信。
二、被告前因施用第一、二級毒品案件，經臺灣板橋地方法院及臺灣臺北地方法院分
    別以八十七年度毒聲字第二二八號及八十七年度毒聲字第一三三一號裁定送觀察
    勒戒後，認無繼續施用毒品之傾向，由臺灣板橋地方法院檢察署及臺灣臺北地方
    法院檢察署檢察官於八十七年九月十一日及同年十一月二十四日各以八十七年度
    偵字第一七二一九號與八十七年度偵字第二三一一九號不起訴處分確定，復因施
    用毒品案件，經本院八十八年度易字第三一二０號判決有期徒刑三月、八十九年
    度易字第二九九五號判決有期徒刑五月確定，於九十年十月十一日執行完畢。此
    有臺灣高等法院被告全國前案紀錄表、不起訴處分書、判決書在卷可稽，堪認被
    告確係三犯以上施用毒品，與毒品危害防制條例第二十三條第二項之規定相符，
    殆無疑問。綜上所述，本案事證已臻明確，被告犯行洵堪認定。
三、核被告甲○○所為，係犯毒品危害防制條例第十條第一項之施用第一級毒品罪及
    同法第十條第二項之施用第二級毒品罪。其施用前後持有海洛因、安非他命之低
    度行為，應為施用海洛因、安非他命之高度行為所吸收，不另論罪；又其先後多
    次施用第一級海洛因、第二級毒品安非他命之行為，時間緊接，犯罪構成要件相
    同，顯係基於概括犯意反覆為之，為連續犯，均應依刑法第五十六條之規定僅論
    以一罪，並分別加重其刑；再其上開施用海洛因、施用安非他命之行為，犯意各
    別，構成要件互異，應予分別論罪，合併處罰。
四、被告前因施用毒品案件，經本院八十八年度易字第三一二０號判決有期徒刑三月
    、八十九年度易字第二九九五號判決有期徒刑五月確定，於九十年十月十一日執
    行完畢，有臺灣高等法院被告全國前案紀錄表一份附卷足憑，其於五年內再犯本
    案有期徒刑以上之罪，為累犯，應依刑法第四十七條規定遞加重其刑。爰審酌被
    告素行、施用毒品期間，暨其犯罪後態度等一切情事，分別量處如主文所示之刑
    ，並定其應執行之刑，以示懲戒。扣案之第一級毒品海洛因（淨重五點七五公克
    ）、第二級毒品安非他命（淨重一七九九公克），係查獲之毒品，不問屬於犯人
    與否，應依毒品危害防制條例第十八條第一項前段之規定，宣告沒收並銷燬之；
    扣案之吸食器一組則係被告所有供施用安非他命之物，業據被告陳明在卷，惟該
    物尚非製造專供施用毒品使用，故非屬毒品危害防制條例第十八條第一項前段規
    定之「專供施用毒品之器具」，應另依刑法第三十八條第一項第二款規定，就其
    所犯之罪併予宣告沒收。至扣案之捲煙器一組，公訴意旨並未舉證說明該物品與
    本件被告持有、施用毒品犯行有何關連，或說明是否屬於違禁物及銷燬之理由、
    法律依據，既無從證明與本案有關，本院即不得為沒收銷燬之諭知，附此敘明。
據上論斷，應依刑事訴訟法第二百九十九條第一項前段、毒品危害防制條例第十條第
一項、第二項、第十八條第一項前段，刑法第十一條前段、第五十六條、第四十七條
、第五十一條第五款、第三十八條第一項第二款，判決如主文。
中      華      民      國    九十二    年      七      月    二十一    日
                                  臺灣板橋地方法院刑事第四庭
                                      法  官    徐  子  涵
右正本證明與原本無異。
如不服本判決，應於判決送達後十日內向本院提出上訴狀。
                                      書記官    彭  麗  紅
中      華      民      國      九十二      年    七    月    二十二    日
論罪法條：
毒品危害防制條例第十條：
施用第一級毒品者，處六月以上五年以下有期徒刑。
施用第二級毒品者，處三年以下有期徒刑。


司法院資訊處製作；財團法人民間司法改革基金會備份。
